臺灣新竹地方法院刑事判決　　　　　 99年度審交易字第110號
公　訴　人　臺灣新竹地方法院檢察署檢察官
被　　　告　陳麗年
上列被告因公共危險等案件，經檢察官提起公訴（99年度偵字第
4990號）後，經被告於本院準備程序中，就被訴事實為有罪之陳
述，經告知被告簡式審判程序之旨，並聽取檢察官、被告之意見
後，經本院合議庭裁定由受命法官進行簡式審判程序，本院判決
如下：
    主    文
陳麗年犯過失傷害罪，處有期徒刑肆月；如易科罰金，以新臺幣
壹仟元折算壹日。緩刑貳年。
    犯罪事實
一、陳麗年於民國99年4 月2 日凌晨2 時6 分許，駕駛車牌號碼
    7122-MY 號自用小客車（車主為其配偶蕭乃豪），沿新竹市
    ○○○路由牛埔路往茄苳景觀大道方向行駛，行經牛埔東路
    15號前時，欲左轉往其位於新竹市○○○路15號未來21號大
    樓住處之地下室停車場入口處前時，適有許世傑騎乘車牌號
    碼752-DGX 號重型機車沿新竹市○○○路由東北往西南方向
    行駛，亦行經上開路段。陳麗年原應注意轉彎車應讓直行車
    先行及分向限制線，用以劃分路面成雙向車道，禁止車輛跨
    越行駛，並不得迴轉，且依當時天候雨，夜間有照明，柏油
    路面濕潤無缺陷亦無障礙物，且視距良好等一切情況，客觀
    上亦無不能注意之情形，竟疏未注意而駕駛上開自用小客車
    貿然在劃有分向限制線路段左轉往未來21大樓之地下室停車
    場入口行駛。惟於陳麗年左轉駛入對向車道時，許世傑見狀
    閃避不及，致其所騎乘之重型機車前方車頭碰撞陳麗年所駕
    駛之自用小客車之右後方車門，因而致許世傑人車倒地，並
    受有頭部外傷併顏面骨骨折、顱底骨骨折、臉部撕裂傷、胸
    部挫傷合併左側第五、六根肋骨骨折、腹部挫傷及右膝挫傷
    合併撕裂傷、鼻篩骨骨折、雙側眼窩及眼眶骨骨折、雙側顴
    骨骨折、硬顎骨骨折、雙側上顎骨骨折、左側外傷性氣胸及
    皮下氣腫等傷害，嗣經警據報前往處理，將許世傑送往新竹
    市南門綜合醫院急救，並經抽血測得其血中酒精濃度達213.
    8M G/DL ，經換算為呼氣酒精濃度為每公升1.01毫克（許世
    傑所涉公共危險犯行，另由本院於99年9 月3 日以99年度竹
    交簡字第186 號判決判處罰金新臺幣5 萬元確定），陳麗年
    於肇事後，在有偵查犯罪職權之機關或公務員尚不知何人為
    肇事者前，即向據報前來處理之新竹市警察局交通隊交安組
    警員戴振輝坦承駕駛自用小客車肇事自首而接受裁判，始查
    悉上情。
二、案經陳世傑訴由新竹市警察局第三分局報告臺灣新竹地方法
    院檢察署檢察官偵查起訴。
    理      由
一、程序部分：
    按除被告所犯為死刑、無期徒刑、最輕本刑為3 年以上有期
    徒刑之罪或高等法院管轄第一審案件者外，於前條第1 項程
    序進行中，被告先就被訴事實為有罪之陳述時，審判長得告
    知被告簡式審判程序之旨，並聽取當事人、代理人、辯護人
    及輔佐人之意見後，裁定進行簡式審判程序，刑事訴訟法第
    273條之1第1 項定有明文。本件被告陳麗年所犯係死刑、無
    期徒刑、最輕本刑為3 年以上有期徒刑以外之罪，其於準備
    程序中就被訴事實為有罪之陳述，經告知簡式審判程序之旨
    ，並聽取公訴人及被告陳麗年之意見後，本院認為適宜進行
    簡式審判程序，合先敘明。
二、認定被告陳麗年犯行所憑之各項證據：
（一）被告陳麗年於警詢、偵查時之供述及本院準備程序、簡式
      審判程序中之自白。其稱略以：伊於99年4月2日凌晨2時6
      分許，駕駛車牌號碼7122-MY 號自用小客車，沿新竹市○
      ○○路由牛埔路往茄苳景觀大道方向行駛，行經牛埔東路
      15號前時，欲左轉跨越雙黃實線進入伊位於新竹市○○○
      路15號未來21大樓住處之地下室車庫時，在伊左側有警衛
      指揮伊左轉，伊並未看見告訴人許世傑騎乘車牌號碼752-
      DGX 號重型機車亦行經上開路段，一左轉過去就聽到碰一
      聲，就發現伊所駕駛之自用小客車右後車門遭告訴人許世
      傑所騎乘之重型機車撞擊，告訴人許世傑因而受傷送南門
      綜合醫院醫治等語（見99年度偵字第4990號偵查卷第8至1
      2、50頁，本院卷第16頁背面至第17頁）。
（二）告訴人許世傑於警詢、偵查中指訴稱：他於99年4 月1 日
      晚間9 時許，在新竹市○○○路某快炒店內飲用紅酒數杯
      ，飲至翌（2 ）日凌晨2 時許，便騎乘車牌號碼752-DGX
      號重型機車欲返回其位在新竹市○○區○○路56巷1 弄16
      號住處。嗣於99年4 月2 日凌晨2 時6 分許，沿新竹市○
      ○○路往牛埔路方向直行，行經牛埔東路15號前時，與對
      向左轉由被告陳麗年所駕駛車牌號碼7122-MY 號自用小客
      車發生擦撞，導致他受傷等語（見上開偵查卷第5 至7 、
      49、50頁）。
（三）告訴人許世傑所提之南門綜合醫院99年4月2日乙種診斷證
      明書、長庚醫療財團法人林口長庚紀念醫院99年5月5日診
      斷證明書、衛生署新竹醫院99年4月6日診斷證明書各1 紙
      附卷可稽（見上開偵查卷第16至18頁），其診斷結果為：
      告訴人許世傑受有頭部外傷併顏面骨骨折、顱底骨骨折、
      臉部撕裂傷、胸部挫傷合併左側第五、六根肋骨骨折、腹
      部挫傷及右膝挫傷合併撕裂傷、鼻篩骨骨折、雙側眼窩及
      眼眶骨骨折、雙側顴骨骨折、硬顎骨骨折、雙側上顎骨骨
      折、左側外傷性氣胸及皮下氣腫之傷害等情。
（四）新竹市警察局第三分局99年4 月2 日道路交通事故現場圖
      、道路交通事故調查報告表（一）（二）各1 份、車禍現
      場及車損受損照片共19張等資料在卷可參（見上開偵查卷
      第23至25、33至42頁）。
（五）按轉彎車應讓直行車先行；另按分向限制線，用以劃分路
      面成雙向車道，禁止車輛跨越行駛，並不得迴轉；道路交
      通安全規則第102 條第1 項第7 款、道路交通標誌標線號
      誌設置規則第165 條第1 項分別定有明文。是被告陳麗年
      駕駛自用小客車行駛於道路上自應遵守上開道路交通安全
      規則、道路交通標誌標線號誌設置規則等規定；又依卷附
      道路交通事故現場圖、道路交通事故調查報告表（一）（
      二）及道路交通事故照片所示，本件事發當時為天候雨，
      夜間有照明，柏油路面濕潤無缺陷亦無障礙物，且視距良
      好，並無不能注意之情事，而依被告陳麗年之智識、能力
      又無不能注意之情況，然被告陳麗年竟貿然在劃有分向限
      制線路段違規左轉，未讓對向由告訴人許世傑所騎乘之直
      行車先行，因而撞擊告訴人許世傑，致告訴人許世傑人車
      倒地，並受有頭部外傷合併顏面骨骨折、顱底骨骨折、臉
      部撕裂傷、胸部挫傷合併左側第五、六根肋骨骨折、腹部
      挫傷及右膝挫傷合併撕裂傷、鼻篩骨骨折、雙側眼窩及眼
      眶骨骨折、雙側顴骨骨折、硬顎骨骨折、雙側上顎骨骨折
      、左側外傷性氣胸及皮下氣腫等傷害，有前開南門綜合醫
      院乙種診斷證明書、長庚醫療財團法人林口長庚紀念醫院
      診斷證明書、衛生署新竹醫院診斷證明書各1 紙在卷足憑
      。是本件告訴人許世傑受前開傷害確因被告陳麗年之過失
      行為所致，被告陳麗年之過失行為與告訴人許世傑之傷害
      結果間，自有相當因果關係。
（六）臺灣省竹苗區車輛行車事故鑑定委員會99年11月1 日竹苗
      鑑990614字第0995303443號函所附之鑑定意見書1 份（見
      上開偵查卷第5 至8 頁）在卷可參。其鑑定意見認：被
      告陳麗年駕駛自小客車，在劃有分向限制線路段違規左轉
      ，未讓對向直行車先行，為肇事主因；告訴人許世傑酒
      精濃度過量駕駛重機車，未充分注意車前狀況，為肇事次
      因等情。
（七）綜上，本件事證業臻明確，被告陳麗年上開犯行堪以認定
      ，應依法予以論科。
三、論罪科刑：
（一）論罪：核被告陳麗年所為，係犯刑法第284 條第1 項之過
      失傷害罪。
（二）刑罰減輕事由（自首）：被告陳麗年於本件犯罪未發覺前
      ，即留置於肇事現場，處理人員前往處理時，當場承認其
      為肇事人，自首而接受裁判，有新竹市○○○道路交通事
      故肇事人自首情形紀錄表1 份在卷足稽（見上開偵查卷第
      22頁），爰依刑法第62條前段之規定減輕其刑。
（三）量刑：爰審酌被告陳麗年無任何刑事前案記錄，有臺灣高
      等法院被告前案紀錄表1 份在卷可憑，足徵素行尚佳，然
      被告陳麗年駕駛自用小客車因一時疏忽而肇事，導致告訴
      人許世傑受有如犯罪事實欄所示之傷害，造成告訴人許世
      傑生活上之不便，所為實不足取。惟念其犯後坦承犯行，
      態度良好，併審及被告陳麗年業雖與告訴人許世傑就賠償
      金額未達成共識，迄今仍未達成和解或調解，然已於本院
      99年12月29日準備程序中當庭給付20萬元交由告訴人許世
      傑收訖（告訴人許世傑業於99年8 月20日提起本件刑事附
      帶民事訴訟）等一切情狀，量處如主文所示之刑，併諭知
      易科罰金之折算標準，以示懲儆。
（四）緩刑：末查，被告陳麗年前未曾因故意犯罪受有期徒刑以
      上刑之宣告，有臺灣高等法院被告前案紀錄表1 份在卷可
      參，茲念被告陳麗年因一時疏失致造成本件傷害結果，侵
      害告訴人許世傑身體法益，惟其於犯後坦承犯罪不諱，態
      度良好，雖事後未與告訴人許世傑達成和解或調解，然已
      先行給付部分賠償金20萬元等情，業已敘述如上，顯見其
      悔悟之心，經此偵、審教訓應知所警惕，當無再犯之虞，
      且尚有相關民事訴訟需其進行，本院因認對其所科處之刑
      ，以暫不執行為適當，爰併宣告緩刑2 年，以期自新。
據上論斷，應依刑事訴訟法第273 條之1 第1 項、第299 條第1
項前段，刑法第284 條第1 項、第62條前段、第41條第1 項前段
、第2 項、第74條第1 項第1 款，刑法施行法第1 條之1 第1 項
，判決如主文。
本案經檢察官洪期榮到庭執行職務。
中    華    民    國    100    年    1    月    12    日
                  交通法庭    法  官  劉兆菊
以上正本證明與原本無異。
如不服本判決應於收受本判決後10日內向本院提出上訴書狀，上
訴書狀應敘述具體理由。上訴書狀未敘述上訴理由者，應於上訴
期間屆滿後20日內補提理由書狀於本院「切勿逕送上級法院」。
中    華    民    國    100    年    1    月    12    日
                              書記官  廖宜君
附錄論罪科刑法條：
中華民國刑法第284條第1項
因過失傷害人者，處6月以下有期徒刑、拘役或5百元以下罰金，
致重傷者，處1年以下有期徒刑、拘役或5百元以下罰金。